臺灣臺南地方法院刑事判決　　　　　　　　　　　　　九十年度訴字第一二三號
　　公　訴　人　臺灣台南地方法院檢察署檢察官
　　被　　　告　甲○○
右列被告因偽造文書等案件，經檢察官提起公訴（九十年度偵字第七七四六號、九十
年度偵字第九三一四號），本院判決如左：
    主  文
甲○○連續共同行使偽造私文書，足以生損害於公眾及他人，累犯，處有期徒刑拾月
。如附表一編號二、三之被害人銀行開戶申請書暨印鑑卡上偽造之蘇阿輝名義之署押
陸枚、印文捌枚，及如附表一編號一、四之被害人銀行開戶申請書暨印鑑卡上偽造劉
明輝名義之署押陸枚、印文捌枚、變造劉明輝名義之身分證上所貼之甲○○照片壹紙
、偽刻劉明輝印章貳顆均沒收。
    事  實
一、甲○○前因違反肅清煙毒條例案件，經台灣高等法院台南分院判處有期徒刑三年
    六月確定，甫於民國（下同）八十五年九月二十五日執行完畢，詎其又因違反肅
    清煙毒管理條例，經台灣高雄地方法院判處有期徒刑三年六月確定，經送監執行
    ，甫於八十九年二月一日假釋，在假釋期間，甲○○竟仍不知悔改，自九十年三
    月六日起至同年七月九日止，甲○○與姓名年籍不詳之成年男子綽號阿忠，共同
    基於偽造文書之概括犯意聯絡，先由甲○○連續提供自身照片交予阿忠，再由阿
    忠將前開照片貼在來源不明之蘇阿輝及劉明輝身分證上照片欄之方式，變造蘇阿
    輝及劉明輝名義之身分證。隨即阿忠再將變造完成之前開身分證二張、偽刻之蘇
    阿輝、劉明輝名義印章二顆，交予甲○○，由甲○○先後於如附表一編號一至編
    號四之時地，分持變造完成之前開二張身分證、偽刻印章二顆，連續分向如附表
    一之各銀行持以行使，以虛偽開設如附表一所示之帳戶，足生損害於蘇阿輝、劉
    明輝，及大眾銀行、萬泰銀行、台北銀行對帳戶管理之正確性。甲○○於開設帳
    戶完成後，隨即再將已取得如附表一之銀行存摺、提款卡、前開偽刻印章交予阿
    忠，阿忠則以每開設一個帳戶為新台幣（下同）五千元為代價計算酬金予甲○○
    。嗣於九十年七月九日十四時四十分許，甲○○欲再至台南市○○路○段一五七
    號大眾銀行台南分行虛偽開設帳戶時，為警當場查獲，並扣得前開變造之劉明輝
    名義身分證一張及偽刻之劉明輝名義印章一枚。迨經警查證後，得知前開綽號阿
    忠之成年男子將如附表二之虛設帳戶均再轉賣予另一不明之竊車集團，供該竊車
    集團恐嚇如附表二之車主將贖金匯入之用，並經前開車主報警後而知悉上情。
二、案經台南市警察局第五分局報告台灣台南地方法院檢察署檢察官偵查起訴。
    理  由
一、右揭事實，業據被告甲○○坦承不諱，並有變造之劉明輝、蘇阿輝名義之身分證
    影本各一張、偽刻劉明輝名義之印章一枚，及偽造之大眾銀行台南分行蘇阿輝名
    義印鑑申請書影本一紙、大眾銀行交易查詢清單影本一份，以及萬泰銀行東門分
    行劉明輝名義之開戶資料、台北銀行永康分行劉明輝名義之開戶資料（含印鑑卡
    、身分證影本、帳戶明細表）、大眾銀行台南分行蘇阿輝名義之開戶資料及交易
    明細表各一份扣案足資佐憑，足以補強被告自白之真實性，是被告甲○○持變造
    身分證用以開設如附表一編號一至編號四所示帳戶，並將之出賣予綽號阿忠之成
    年男子之犯行，應堪認定，是本件事證明確，應予依法論科。
二、核被告甲○○所為，係犯刑法第二百十六條行使第二百十條、第二百十二條之偽
    造文書罪。被告甲○○與前開綽號阿忠二人就上揭犯行，有犯意聯絡及行為之分
    擔，均為共同正犯。被告偽造署押及印文為偽造私文書之部分行為，均不另論罪
    ，又被告變造身分證，及偽造開戶暨印鑑申請書後復持以行使，其變造、偽造之
    低度行為應分別為行使之高度行為所吸收，而均不另論罪。被告多次行使變造特
    種文書（即本件蘇阿輝及劉阿輝名義之身分證），及偽造私文書（即本件前揭開
    戶暨印鑑申請書）之犯行，時間緊接，方法相同，觸犯構成要件相同之罪名，顯
    係基於概括犯意反覆為之，依連續犯規定各論以一罪，並均依法加重其刑。被告
    行使變造特種文書之目的在行使偽造私文書，所犯上開二罪，有方法結果之牽連
    關係，應從一重之行使偽造私文書罪論處。又被告前因違反麻醉藥品管理條例案
    件，經本院判處有期徒刑三年六月確定後，甫於八十五年九月二十五日執行完畢
    ，有卷附台灣高等法院被告全國前案記錄表台灣台南地方法院檢察署刑案資料查
    註記錄表可按，其受有期徒刑執行完畢，五年以內再犯有期徒刑以上之罪，為累
    犯，依法遞加重其刑。爰審酌被告犯罪手段、犯罪所生危害及犯後態度等一切情
    狀，量處如主文所示之刑，以示懲儆。至偽刻劉明輝及蘇阿輝印章各一枚及如附
    表編號一至編號四上之開戶暨印鑑申請書上所偽造之劉明輝名義之署押六枚及印
    文八枚（每份開戶申請書暨印鑑卡上有署押三枚，印文四枚）、蘇阿輝名義之署
    押六枚及印文四枚，均應依刑法第二百十九條之規定宣告沒收；另變造之劉明輝
    名義上之身分證上被告照片一幀，係被告所有，且係供犯罪所用之物，亦應予以
    宣告沒收。至於變造蘇阿輝名義之身分證上被告照片一幀，並未扣案，為免執行
    上之困難，爰不予宣告沒收。
三、至公訴意旨另以：被告甲○○與前開綽號阿忠之成年男子共謀，推由被告甲○○
    至花旗銀行以蘇阿輝名義開設不詳帳號之帳戶，足以生損害於蘇阿輝及花旗銀行
    對帳戶管理之正確性。嗣甲○○於開設帳戶後，明知前開綽號阿忠之成年男子均
    將所開設之帳戶轉賣予某不詳姓名年級之竊車集團，用以供該竊車集團在竊車後
    ，向如附表二所示之人，以電話恐嚇渠等將財物匯入甲○○所虛偽開設之帳戶內
    ，竟仍基於幫助之犯意，將前開虛偽開設之花旗銀行帳戶存摺、印章、提款卡交
    付綽號阿忠之成年男子，因認被告甲○○涉有行使偽造私文書及幫助恐嚇取財之
    罪嫌云云。然按犯罪事實應依證據認定之，無證據不得推定其犯罪事實，是本件
    並無任何證據顯示被告甲○○究至何家花旗銀行分行開設帳戶，且如附表二所示
    之受害人亦無一人匯款至花旗銀行，且被告甲○○亦予以否認，是自不得逕認被
    告有持變造之蘇阿輝名義身分證至花旗銀行開戶之犯行。此外，前開綽號阿忠之
    男子尚未緝捕歸案，且無其他證據證明被告甲○○於事前或事中對恐嚇取財一事
    知悉，是自不得僅憑推測之詞，而逕認被告有幫助之犯意，此外，復查無其他證
     據證明被告確有公訴人所指此部之犯行，惟公訴意旨認此部分與前揭論罪科刑?
    行使變造特種文書、行使偽造私文書罪間有方法結果之牽連關係，屬裁判上一罪
    ，爰不另為無罪之諭知。
據上論斷，應依刑事訴訟法第二百九十九條第一項前段，刑法第二十八條、第二百十
六條、第二百十條、第二百十二條、第五十六條、第五十五條、第四十七條、第二百
十九條、第三十八條第一項第二款，判決如主文。
本案經檢察官李白松到庭執行職務
中      華      民      國        九十一    年      五    月    十五    日
                                  臺灣臺南地方法院刑事第三庭
                                          法  官  謝家宜
右正本證明與原本無異。
如不服本判決，應於判決送達後十日內，向本院提出上訴狀。
中      華      民      國        九十一      年    五    月   二十     日
                                          書記官  朱小萍
 附錄法條：
中華民國刑法第二百一十六條
行使第二百十條至第二百十五條之文書者，依偽造、變造文書或登載不實事項或使登
載不實事項之規定處斷。
中華民國刑法第二百一十條
偽造、變造私文書，足以生損害於公眾或他人者，處五年以下有期徒刑。
中華民國刑法第二百一十二條
偽造、變造護照、旅券、免許證、特許證及關於品行、能力服務或其他相類之證書、
介紹書，足以生損害於公眾或他人者，處一年以下有期徒刑、拘役或三百元以下罰金
。
附表一：
┌──┬────┬────┬────┬────┬──────────┐
│編號│時間    │地點    │犯罪行為│被害人  │備註                │
│    │        │        │        │        │                    │
├──┼────┼────┼────┼────┼──────────┤
│一  │九十年三│台北銀行│被告持變│劉明輝、│偽造之劉明輝名義身分│
│    │月六日某│台南分行│造劉明輝│台北銀行│證及印章一枚經扣案  │
│    │時      │        │名義之身│        │                    │
│    │        │        │分證向台│        │                    │
│    │        │        │北銀行申│        │                    │
│    │        │        │請開戶，│        │                    │
│    │        │        │並偽造開│        │                    │
│    │        │        │戶申請書│        │                    │
│    │        │        │及印鑑卡│        │                    │
│    │        │        │        │        │                    │
├──┼────┼────┼────┼────┼──────────┤
│二  │九十年五│大眾銀行│被告持變│蘇阿輝、│偽刻蘇阿輝名義之印章│
│    │月二日某│台南分行│造之蘇阿│大眾銀行│一枚及變造之蘇阿輝名│
│    │時      │        │輝名義身│        │義身分證已交付綽號阿│
│    │        │        │分證向大│        │忠之男子而未扣案    │
│    │        │        │眾銀行申│        │                    │
│    │        │        │請開戶，│        │                    │
│    │        │        │並偽造開│        │                    │
│    │        │        │戶申請書│        │                    │
│    │        │        │及印鑑卡│        │                    │
│    │        │        │        │        │                    │
├──┼────┼────┼────┼────┼──────────┤
│三  │九十年五│萬泰銀行│被告持變│蘇阿輝、│偽刻蘇阿輝名義之印章│
│    │月三十一│歸仁分行│造之蘇阿│萬泰銀行│、提款卡均已交予綽號│
│    │日某時  │        │輝名義身│        │阿忠之男子而未扣案  │
│    │        │        │分證向萬│        │                    │
│    │        │        │泰銀行申│        │                    │
│    │        │        │請開戶，│        │                    │
│    │        │        │並偽造蘇│        │                    │
│    │        │        │阿輝支開│        │                    │
│    │        │        │戶申請書│        │                    │
│    │        │        │及印鑑卡│        │                    │
│    │        │        │        │        │                    │
├──┼────┼────┼────┼────┼──────────┤
│四  │九十年七│台南市西│被告李明│劉明輝、│扣得變造之劉明輝名義│
│    │月九日十│門路三段│福持變造│大眾銀行│身分證一紙，偽刻劉明│
│    │四時四十│一五七號│之劉明輝│        │輝名義之印章一枚    │
│    │分許│大眾銀行│身分證向│        │                    │
│    │        │台南分行│大眾銀行│        │                    │
│    │        │        │申請開戶│        │                    │
│    │        │        │，並偽造│        │                    │
│    │        │        │劉明輝名│        │                    │
│    │        │        │義之開戶│        │                    │
│    │        │        │申請書及│        │                    │
│    │        │        │印鑑卡  │        │                    │
└──┴────┴────┴────┴────┴──────────┘
